# 股权转让的问题

提问人：bestxulin 时间：2013-01-14 22:36:12
某母公司欲将旗下某子公司股权转让，并以A日为基准日做了审计和评估，在基准日后，经交易双方同意，转让股权母公司将其子公司重要生产经营资产以现金购回，并以回购后的资产负债作为股权转让标的，请问如果这样的话，是否违反相关股权转让的相关法律？ 另，如果母公司以评估价值将子公司的固定资产购回，那么应该是评估价值还是账面价值入账？差额如何处理？

回答人：chenyiwei
回复 bestxulin 的帖子
1 、请注意这样处理的目的？是否为该交易的实质仅仅是交易一个具有特定资质的空壳，受让方并不希望接收其原有的资产、负债和业务？
这种交易方式对于涉及国有资产、上市公司等特定情形应当是不合适的，因为会导致产权交易时标的的状态与评估基准日的状况相比出现重大差异。但对于其他对评估无严格要求的股权转让而言，这样处理是否合适，可以由交易双方自行确定。
2 、母公司以评估价值将子公司的固定资产购回，并不是企业合并，母公司个别报表层面对购回的资产按实际交易价格入账，但在编制合并报表时，由于这些资产在交易前后都在母公司的控制范围内，所以应当还原到原账面价值。回购价格和原账面价值之间的差额在合并报表层面与子公司个别报表中体现的资产处置损益（对该子公司丧失控制权后为股权处置损益）抵销。

提问人：bestxulin 时间：2013-01-14 23:46:44
确实只是为了交易一个空壳，收购方是大部分用意是为了取得其资质，转让的资产是其中一部分业务，而不是全部，不能如此交易的法律基础是什么？确实是国有股权转让

回答人：chenyiwei
以股权交易规避行政许可法规定的行政许可不得转让的限制。为了保证符合相关程序要求，建议在资产转让完成后重新评估，以继续完成股权交易。另外，原基准日评估报告与后来实际进行的交易不符，也要关注相关风险。